# 为了加速应收账款回款，承诺提供无偿服务如何处理

提问人：haiwairoy 时间：2020-07-22 09:11:00
请教陈版主及各位：
2017 年，A公司为B公司提供EPC总包建设（电站）并提供 2018 年 10 月开始转固后的电站运维服务（可以认定为单项履约），EPC总包金额 3 亿，运维服务 20 万/月，截止 2019 年底已回款 1 个亿。（电站使用寿命 25 年）
为了加速资金回笼， 2020 年 1 月，A公司与B公司签署补充协议：B承诺在 2020 年底将剩余 2 个亿应收款，A公司需从 2020 年 1 月开始，免费为B公司运维服务 6 年。
问题：
1 、免费运维期间产生的运维服务成本如何处理？需要折现吗进行账务调整处理吗？
（ 2018 年 10 月-2019年 12 月已产生运维服务收入 300 万， 2020 年 1 月开始无偿服务 6 年）
2 、该事项是不是要作为年报“承诺及或有事项”进行披露？

回答人：chenyiwei
该项交易的实质是以放弃 6 年的运维收入（ 20 万/月*72个月=1440万元），换取提前收回 2 亿元对应的资金时间价值。建议处理方式：A公司收到B公司提前偿还的 2 亿元时，将该款项与对应的长期应收款于提前收回时点的账面价值之间的差额（即未实现融资收益）转入合同负债。该项合同负债在未来 6 年内摊销，确认为各该年度的运维服务收入，与该期间的运维服务成本配比。
在进行了上述会计处理的前提下，无需作为“承诺及或有事项”披露。